臺灣高等法院刑事判決　　　　　　　　96年度上易字第1669號
上　訴　人　丙○○
即　被　告
上列上訴人因詐欺案件，不服臺灣臺北地方法院95年度易字第28
96號，中華民國96年6月15日第一審判決（起訴案號：臺灣臺北
地方法院檢察署95年度偵字第133號，移送併辦：臺灣板橋地方
法院檢察署95年度偵字第16233號），提起上訴，本院判決如下
：
    主  文
原判決撤銷。
丙○○連續幫助共同意圖為自己不法之所有，以詐術使人將本人
之物交付，處有期徒刑肆月，如易科罰金，以新台幣玖佰元即銀
元佰元折算壹日。減為有期徒刑貳月，如易科罰金，以新台幣
玖佰元即銀元佰元折算壹日。
    事  實
一、丙○○預見將自己帳戶供他人使用，將因此遭詐騙集團利用
    詐取他人財物，竟仍基於幫助他人詐欺取財之不確定概括故
    意，自民國（下同）94年4月7日起至94年5月21日前之某不
    詳日期，連續將自己所有如附表一所示銀行帳戶之存摺、提
    款卡，提供予真實姓名年籍不詳，自稱為「陳信彰」之成年
    男子，致該人士可使用該帳戶遂行詐欺犯罪，而不違背丙○○之本意。嗣於如附表二所示之時間內，甲○○、乙○○、
    丁○○、戊○○分別接獲「陳信彰」所屬詐騙集團成員之詐
    騙電話，因而陷於錯誤，依對方指示操作提款機，不慎匯入
    如附表二所示之金額至丙○○所有之銀行帳戶內。
二、案經甲○○、戊○○分別訴由臺北市政府警察局中正第一分
    局、臺北縣政府警察局樹林分局報告臺灣臺北地方法院檢察
    署檢察官、臺灣板橋地方法院檢察署檢察官偵查起訴及移送
    併辦。
    理  由
一、上訴人即被告固坦承曾連續交付如附表一所示之金融帳戶存
    摺與提款卡與陳信彰，以及被害人甲○○、乙○○、丁○○
    、戊○○確有受騙而匯款進入其所有如附表編號二所示之銀
    行帳戶等情，惟否認連續幫助詐欺犯行，辯稱略以：「94年
    間面臨長期失業問題，積欠信用卡、現金卡之卡債，父親罹
    患糖尿病需花費，原欲向銀行辦理貸款，卻因卡債遲繳無法
    辦理，後來看報紙找工作時，發現有強調專門代辦信用不良
    貸款廣告，經聯繫後由陳信彰之人出面洽談，陳信彰強調該
    公司在很多銀行都有內線，只要提供個人銀行帳戶及提款卡
    ，由該公司幫忙處理薪資轉帳事宜，即可獲得貸款，才陸續
    交付數家銀行之存摺及提款卡與陳信彰，卻始終未辦成貸款
    ，其後被警察通知，才知道自己之金融帳戶為詐騙集團使用
    ，卻也找不到陳信彰，足見亦為被害人，無幫助詐欺之犯意
    云云。經查：
(一)、按被告以外之人於審判外之言詞或書面陳述，除法律有規定
    者外，不得作為證據；又被告以外之人於審判外之陳述，雖
    不符合同法第159條之1至第159條之4之規定，但經當事人於
　　審判程序同意作為證據，法院審酌該言詞陳述或書面陳述作
  　成時之情況，認為適當者，亦得為證據。當事人、代理人或
    辯護人於法院調查證據時，知有第159條第1項不得為證據之
    情形，而未於言詞辯論終結前聲明異議者，視為有前項之同
    意，刑事訴訟法第159條第1項及第159條之5分別定有明文。
    查本判決下列所引用之各該被告以外之人甲○○、丁○○、
    戊○○、乙○○等人於審判外之陳述（包含書面陳述），皆
    屬傳聞證據，惟被告雖知上開證據資料為傳聞證據，但於準
    備程序及審判期日均表示無意見而不予爭執，且迄至言詞辯
    論終結前亦未再聲明異議，審酌上開證據資料製作時之情況
    ，尚無違法不當及證明力明顯過低之瑕疵，亦認為以之作為
    證據應屬適當，故揆諸前開規定，爰逕依刑事訴訟法第159
    條之5規定，認前揭證據資料均例外有證據能力。
(二)、如附表一所示六家銀行之金融帳戶均為被告所開設，被告將
    該等銀行帳戶存摺及提款卡均交付與真實姓名、年籍不詳而
    自稱陳信彰之成年男子，有如附表一所示銀行檢附相關開戶
    資料、交易明細表、通報案件資訊查詢、自動櫃員機交易明
    細表、對帳單、存摺往來明細分戶帳等件在卷可稽，並為被
    告所不爭執，堪以認定。而被害人甲○○、乙○○、丁○○
    、戊○○分別接獲詐騙電話，因而陷於錯誤，依對方指示操
    作提款機，匯入如附表二所示之金額至丙○○所有之銀行帳
    戶內等情，亦據證人即被害人甲○○、丁○○、戊○○等分
    別於警詢時證述屬實，復經證人即被害人乙○○於警詢及原
    審結證屬實（原審卷第39、40頁），且為被告所不爭執，亦
    堪以認定。綜此，顯見被告所有如附表一所示之部分銀行帳
    戶，確為詐騙集團成員使用，用以詐騙被害人甲○○、乙○○、丁○○、戊○○等人。而金融存款帳戶資料事關存戶個
    人財產權益之保障，其與儲戶存摺、金融卡及密碼相結合，
    專屬性、私密性更形提高，除非本人或與本人具密切關係者
    ，難認有何理由可自由使用私人之存摺、金融卡及密碼，而
    一般人亦均有應妥善保管上開物件，防止被他人冒用之認知
    ；且近來詐欺犯罪集團犯案猖獗，每每利用人頭帳戶作為犯
    罪工具，若任意提供自己帳戶之相關物件予不明人士使用，
    將有遭他人作為詐欺犯罪時，非正當資金進出之用之不法用
    途，此情當為具有社會生活經驗之被告所得認識及預見，被
    告竟將該銀行帳戶交付予真實姓名、年籍而自稱「陳信彰」
    之成年男子使用，且係連續交付如附表一所示共六家銀行之
    金融帳戶，足見被告有幫助他人遂行犯罪之不確定犯意甚明
    。
(三)、被告雖辯稱：「當時係為辦理貸款，才將如附表一所示之銀
    行帳戶交付與陳信彰之成年男子，亦為被害人」云云。惟查
    ，被告所稱為辦理貸款而交付銀行帳戶等情，並未提供相關
    證物以供審酌，而證人即被告之弟呂建民雖證稱：「曾聽到
    被告說要辦理貸款之事，被告說對方要求交付存摺，確有看
    到被告交付一本存摺與他人，但亦表示距今至少有三至五年
    之時間」等語（原審卷第41、42頁），即與本件被告係於94
　　年4、5月間將如附表一所示銀行帳戶交付與他人之時間不符
  　。且有關交付存摺一事，證人呂建民亦證稱：「（你剛剛說
    交存摺時，你覺得怪怪的？）不是，是被告之前說要辦貸款
　　，被告說對方要我哥哥交給他們存摺，當時我覺得怪怪的我
　  就問我哥哥，為何辦貸款要交給對方存摺，被告說對方要」
    、「（交付存摺當天，對方有說話？）對方有跟被告在說話
    ，但他們二人說什麼我不知道，因為我在路口另一邊超商的
    門口，被告二人跟我在不同邊，有一段距離，我也無與對方
    說過話」、「（既然是要借款，為何你不在被告身邊聽聽看
　　？）因為我事先就覺得怪怪的，所以我想要去看看那是什麼
　  人，故意去超商買東西」、「（有無勸過被告說怪怪的，不
    要找對方代辦？）我有講過，但被告說已經跟對方聯絡好了
    ，所以要辦，且當時我們家中缺錢，我父親當時也生病」（
    原審卷第41、42頁），顯見即便是被告之弟，於被告之前交
    付存摺與他人之際，亦覺奇怪而認為不妥，並勸被告不要交
    付，被告竟仍交付，且係陸續交付六本存摺，足見被告有幫
    助他人詐欺取財之不確定故意甚明。
(四)、綜上，由被害人甲○○、乙○○、丁○○、戊○○、呂建民
    之證稱，以及如附表一所示銀行開戶資料、交易明細表、通
    報案件資訊查詢、自動櫃員機交易明細表、對帳單、存摺往
    來明細分戶帳等證物，足證被告確有幫助他人詐欺之犯行甚
    明，被告所辯無非係卸責之詞，不足採信。本件事證明確，
    被告犯行堪以認定。
二、論罪科刑部分：
(一)、被告行為後，刑法於94年1月7日修正通過、於94年2月2日公
    布、於95年7月1日施行，其中修正第2條、第30條、第33條
    、第41條等規定。按行為後法律有變更者，適用行為時之法
    律，但行為後之法律有利於行為人者，適用最有利於行為人
    之法律，現行刑法第2條第1項訂有明文。此條規定乃與刑法
    第1條罪刑法定主義契合，而貫徹法律禁止溯及既往原則，
    係規範行為後法律變更所生新舊法律比較適用之準據法，是
    刑法第2條本身雖經修正，但刑法第2條既屬適用法律之準據
    法，本身尚無比較新舊法之問題，應一律適用裁判時之現行
    刑法第2條規定以決定適用之刑罰法律，先予辨明。又以本
    次刑法修正之比較新舊法，應就罪刑有關之共犯、未遂犯、
    想像競合犯、牽連犯、連續犯、結合犯，以及累犯加重、自
    首減輕暨其他法定加減原因（如身分加減）與加減例等一切
    情形，綜其全部罪刑之結果而為比較，最高法院95年5月23
    日著有95年度第8次刑庭會議決議可資參照。嗣最高法院於
    95年11月7日95年度第21次刑事庭會議再著有決議認為，前
    揭決議係就「刑法94年修正施行後之法律比較適用決議」，
    而刑法第2條係規範行為後「法律變更」所生新舊法比較適
    用之準據法，故如新舊法處罰之輕重相同，即無比較適用之
    問題，非此條所指之法律有變更，應依一般法律適用原則，
    適用裁判時法，例如：修正後刑法第55條就想像競合犯部分
    增加但書關於科刑之限制，為法理之明文化，而修正後刑法
    第59條則為法院就酌減審認標準見解之明文化，均非法律變
    更，其餘為純文字修正者，更應同此。經查：
１、刑法第339條第1項詐欺取財罪，法定刑得處銀元1千元以下
    罰金，據修正後刑法施行法增訂第1條之1：「中華民國94年
    1月7日刑法修正施行後，刑法分則編所定罰金之貨幣單位為
    新臺幣。94年1月7日刑法修正時，刑法分則編未修正之條文
    定有罰金者，自94年1月7日刑法修正施行後，就其所定數額
    提高為30倍。但72年6月26日至94年1月7日新增或修正之條
    文，就其所定數額提高為3倍」及刑法第33條第5款修正為：
    「主刑之種類如下：... 五、罰金：新臺幣1千元以上，以
    百元計算之」等規定，是依修正後之法律，刑法第339條第1
    項詐欺取財罪所得科處之罰金刑最高額維持不變，最低額則
    提高為新臺幣1千元，是比較修正前、後之刑罰法律，自以
    被告行為時關於科處罰金刑之法律較有利於被告。
２、刑法第30條第1項、第2項修正前規定為：「幫助他人犯罪者
    ，為從犯。雖他人不知幫助之情者，亦同。從犯之處罰，得
    按正犯之刑減輕之」，修正後則為：「幫助他人實行犯罪行
    為者，為幫助犯。雖他人不知幫助知情者，亦同。幫助犯之
    處罰，得按正犯之刑減輕之」，係將「從犯」修正為「幫助
    犯」，並明示幫助犯之成立，應以被幫助者著手犯罪之實行
    ，且具備違法性為必要，至於被幫助者是否具有有責性，則
    不影響幫助犯之成立，而幫助犯之刑仍維持依正犯之刑減輕
    之效果，此有修正理由可資參照。基此，本案被告幫助他人
    所為之詐欺犯行既已既遂，則無論依照修正前或修正後刑法
    第30條第1項、第2項，對於被告並無有利不利之別，揆諸前
    揭最高法院95年度第21次刑事庭會議決議之意旨，並無比較
    新舊法之必要，故應逕適用被告修正後之刑法第30條第1項
    、第2項論擬。
３、連續犯部分，新法刪除第56條關於連續犯之規定，將連續數
    行為而犯同一之罪名者以一罪論之情形，修正為連續數行為
    應分論併罰，以舊法對於被告較為有利。
４、綜合上述各條文修正前、後之比較，揆諸前揭最高法院決議
    2 則及修正後刑法第2條第1項前段、後段規定之「從舊、從
    輕」原則，除刑法第30條應直接適用修正後之規定外，本件
    應適用被告行為時之法律，即修正前刑法之相關規定，予以
    論處。
(二)、按幫助犯之成立，主觀上行為人須有幫助故意，客觀上須有
    幫助行為，意即需對於犯罪與正犯有共同之認識，而以幫助
    之意思，對於正犯資以助力，而未參與實施犯罪之行為者而
    言（75年度台上字第1509號、88年度台上字第1270號判決意
    旨）。核被告丙○○所為，顯係基於幫助他人犯詐欺罪之犯
    意，且所為提供上開物品予他人之行為，亦屬刑法詐欺罪構
    成要件以外之行為，被告既以幫助他人犯罪之意思而參與犯
    罪構成要件以外之行為，自應成立刑法第339條第1項詐欺取
    財罪之幫助犯，爰依刑法第30條第2項規定減輕其刑。而被
    告先後多次交付銀行帳戶存摺、提款卡之犯行，時間緊接，
    手法相同，復係觸犯構成要件相同之罪名，顯係基於概括犯
    意反覆為之，為連續犯，應依修正前刑法第56條規定以一罪
    論，並加重其刑。又本件係由數名不同之詐騙集團成員分別
    以電話向被害人施詐，而被害人復有多人，其等應屬詐欺罪
    之共同正犯。另臺灣板橋地方法院檢察署以95年度偵字第16
    233號移送併辦部分，以及被害人丁○○被詐騙部分，雖未
    據起訴，惟係被告基於概括犯意為之，應依連續犯之規定論
    以一罪，已如前述，自應併予審判，附此敘明。
(三)、原審予以被告論罪科刑，固非無見，惟查，被告犯罪係在96
    年4月24日以前，原判決未依中華民國96年罪犯減刑條例第2
    條第1項第3款規定予以被告減刑，而為有利於被告之適用，
    於法自有違誤。被告上訴意旨猶執陳詞否認犯罪辯稱其為被
    害人等詞，雖不足取，惟原判決既有可議，應將原判決撤銷
    改判。
(四)、爰審酌被告係國中畢業之學歷，以從事鐵工為業，依其年齡
    ，其智識程度低於一般人；被告將自己之銀行帳戶提供與他
    人使用，自己未曾獲有利益，且僅基於幫助他人犯詐欺罪之
    未必故意之犯罪動機與目的；被告在此詐欺集團犯案猖獗，
    利用帳戶掩飾、隱匿詐財贓款之事迭有所聞之際，竟仍基於
    提供他人銀行帳戶以供詐騙份子從事詐財行為之犯罪手段；
    被告所為將增加被害人尋求救濟之困難，並使犯罪之追查趨
    於複雜，所為將嚴重影響社會正常交易安全之危害；被告於
    警詢、偵訊及審理時雖未能全盤坦承犯行，惟係因對於法律
    規定之不瞭解，尚難稱犯後態度不佳等一切情狀，量處有期
    徒刑肆月。
(五)、按被告行為時之刑法第41條第1項前段規定：「犯最重本刑
    為五年以下有期徒刑以下之刑之罪，而受六個月以下有期徒
    刑或拘役之宣告，因身體、教育、職業、家庭之關係或其他
    正當事由，執行顯有困難者，得以一元以上三元以下折算一
    日，易科罰金。」；又被告行為時之易科罰金折算標準，依
    修正前罰金罰鍰提高標準條例第二條前段（現已刪除）規定
    ，就其原定數額提高為一百倍折算一日，則本件被告行為時
    之易科罰金折算標準，應以銀元一百元至三百元折算一日，
    依現行法規所定貨幣單位折算新臺幣條例應以新臺幣三百元
    至九百元折算為一日。惟修正後刑法第41條第1項前段規定
    ：「犯最重本刑為五年以下有期徒刑以下之刑之罪，而受六
    個月以下有期徒刑或拘役之宣告者，得以新臺幣一千元、二
    千元或三千元折算一日，易科罰金」比較修正前後之易科罰
    金折算標準，自以修正前之規定較有利於被告。爰就上開宣
    告之刑，併依修正前刑法第41條第1項前段規定諭知易科罰
    金之折算標準，以新台幣玖佰元即銀元佰元折算壹日。又
  　查被告犯罪行為之時間，係在96年4月24日之前，核與中華
    民國96年罪犯減刑條例第2條第1項第3款規定之減刑條件相
　　符，應減其宣告刑二分之一為有期徒刑貳月，並諭知如易科
　  罰金，以新台幣玖佰元即銀元佰元折算壹日。
(六)、被告交予真實姓名、年籍不詳自稱陳信彰之成年男子之上開
    銀行存摺、金融卡等物，雖係供犯罪所用之物，但未經扣案
    ，迄今仍未取回，且非義務沒收之物，爰不為沒收之諭知，
    附此敘明。
據上論斷，依刑事訴訟法第369條第1項前段、第364條、第299第
1項前段，刑法第2條第1項前段，刑法第28條、第30條第1項、第
2項、修正前刑法第339條第1項、第56條、第41條第1項前段，刑
法施行法第1條之1，修正前罰金罰鍰提高標準條例第2條，現行
法規所定貨幣單位折算新臺幣條例第2條，中華民國96年罪犯減
刑條例第2條第1項第3款、第9條，判決如主文。
本案經檢察官鄭富銘到庭執行職務。
中　　華　　民　　國　　96　　年　　9　　月　　19　　 日
 　　　　　       刑事第十二庭審判長法　官　 蔡永昌
                                    法　官　 陳榮和
                                    法　官　 施俊堯
以上正本證明與原本無異。
不得上訴。
                                    書記官   孫佩琳
中　　華　　民　　國　　96　　年　　9　　月　　19　　 日
附表一：被告丙○○交付之金融帳戶資料
┌─┬────┬────────┬───────────┬─────┐
│編│銀    行│帳            號│證                 據 │ 卷證所在 │
│號│        │                │                      │          │
├─┼────┼────────┼───────────┼─────┤
│1 │國泰世華│000-000000000000│被告之              │北檢95偵  │
│  │商業銀行│                │  94.07.17警詢筆錄    │133號卷(二) │
│  │        │                │  95.02.09偵訊筆錄    │46至49頁、│
│  │        │                │  95.04.04偵訊筆錄    │卷(三)134 至│
│  │        │                │  95.7.26偵訊筆錄     │135頁、卷 │
│  │        │                │                      │(四)73頁、板│
│  │        │                │                      │檢95偵1623│
│  │        │                │                      │3號卷24至 │
│  │        │                │                      │25頁      │
│  │        │                ├───────────┼─────┤
│  │        │                │國泰世華商業銀行新樹│北檢95偵  │
│  │        │                │  分行94年6月30日國世 │133號卷(二) │
│  │        │                │  新樹字第002號函及附 │55至57頁  │
│  │        │                │  件                  │          │
│  │        │                ├───────────┼─────┤
│  │        │                │國泰世華商業銀行新樹│北檢95偵  │
│  │        │                │  分行94年10月11日國世│133號卷(二) │
│  │        │                │  新樹字第024號函及附 │58至62-2頁│
│  │        │                │  件                  │          │
│  │        │                ├───────────┼─────┤
│  │        │                │丙○○於財團法人金融│北檢95偵  │
│  │        │                │  聯合徵信中心之通報案│133號卷(四) │
│  │        │                │  件記錄資訊          │65至66頁  │
├─┼────┼────────┼───────────┼─────┤
│2 │華南商業│000-00-0000000  │華南商業銀行新泰分行│北檢95偵  │
│  │銀行    │                │  95年3月30日（95）華 │133號卷(三) │
│  │        │                │  新泰字第00061函及附 │163至167  │
│  │        │                │  件                  │頁        │
│  │        │                ├───────────┼─────┤
│  │        │                │華南商業銀行新泰分行│板檢95偵  │
│  │        │                │  95年9月20日（95）華 │16233號卷 │
│  │        │                │  新泰字第00169函及附 │38至40頁  │
│  │        │                │  件                  │          │
│  │        │                ├───────────┼─────┤
│  │        │                │丙○○於財團法人金融│北檢95偵  │
│  │        │                │  聯合徵信中心之通報案│133號卷(四) │
│  │        │                │  件記錄資訊          │65至66頁  │
├─┼────┼────────┼───────────┼─────┤
│3 │台新國際│00000000000000  │被告之              │板檢95偵  │
│  │商業銀行│                │  95.7.26偵訊筆錄     │16233號卷 │
│  │        │                │                      │24至25頁  │
│  │        │                ├───────────┼─────┤
│  │        │                │台新國際商業銀行95年│北檢95偵  │
│  │        │                │  3月24日台新作集字第 │133號卷(三) │
│  │        │                │  9503241號函及附件   │172 至217 │
│  │        │                │                      │頁        │
│  │        │                ├───────────┼─────┤
│  │        │                │台新國際商業銀行95年│板檢95偵  │
│  │        │                │  9月7日台新作集字第  │16233號卷 │
│  │        │                │  9512049號函及附件   │85至131頁 │
│  │        │                ├───────────┼─────┤
│  │        │                │丙○○於財團法人金融│北檢95偵  │
│  │        │                │  聯合徵信中心之通報案│133號卷(四) │
│  │        │                │  件記錄資訊          │65至66頁  │
├─┼────┼────────┼───────────┼─────┤
│4 │遠東國際│000-000-000-    │被告之              │板檢95偵  │
│  │商業銀行│000000000       │  95.06.15警詢筆錄    │16233號卷 │
│  │        │                │  95.7.26偵訊筆錄     │2至4頁、24│
│  │        │                │                      │至25頁    │
│  │        │                ├───────────┼─────┤
│  │        │                │遠東國際商業銀行95年│北檢95偵  │
│  │        │                │  年4月6日（95）遠銀財│133號卷(四) │
│  │        │                │  富字第248號函及附件 │132至137頁│
│  │        │                ├───────────┼─────┤
│  │        │                │遠東國際商業銀行95年│板檢95偵  │
│  │        │                │  7月20日（95）遠銀財 │16233號卷 │
│  │        │                │  富字第1376號函及附件│16至22頁  │
│  │        │                ├───────────┼─────┤
│  │        │                │丙○○於財團法人金融│北檢95偵  │
│  │        │                │  聯合徵信中心之通報案│133號卷(四) │
│  │        │                │  件記錄資訊          │65至66頁  │
├─┼────┼────────┼───────────┼─────┤
│5 │中國信託│000000000000    │被告之              │板檢95偵  │
│  │商業銀行│                │  95.7.26偵訊筆錄     │16233號卷 │
│  │        │                │                      │24至25頁  │
│  │        │                ├───────────┼─────┤
│  │        │                │中國信託商業銀行95年│北檢95偵  │
│  │        │                │  3月28日中信銀集作字 │133號卷(四) │
│  │        │                │  第000000000036號函及│102至107頁│
│  │        │                │  附件                │          │
│  │        │                ├───────────┼─────┤
│  │        │                │中國信託商業銀行95年│板檢95偵  │
│  │        │                │  9月18日中銀集作字第 │16233號卷 │
│  │        │                │  000000000056號函及附│136至142頁│
│  │        │                │  件                  │          │
│  │        │                ├───────────┼─────┤
│  │        │                │丙○○於財團法人金融│北檢95偵  │
│  │        │                │  聯合徵信中心之通報案│133號卷(四) │
│  │        │                │  件記錄資訊          │65至66頁  │
│  │        │                ├───────────┼─────┤
│  │        │                │丙○○之中國信託822-│板檢95偵  │
│  │        │                │  000000000000號帳戶經│16233號卷 │
│  │        │                │  上網通報為警示帳戶之│10頁      │
│  │        │                │  資料                │          │
├─┼────┼────────┼───────────┼─────┤
│6 │新竹國際│000-0000-00000  │新竹國際商業銀行迴龍│北檢95偵  │
│  │商業銀行│                │  簡易型分行95年4月10 │133號卷(四) │
│  │        │                │  日竹商銀迴龍字第    │145至145-1│
│  │        │                │  09500125號函及附件  │頁        │
│  │        │                ├───────────┼─────┤
│  │        │                │新竹國際商業銀行迴龍│板檢95偵  │
│  │        │                │  簡易型分行95年9月13 │16233號卷 │
│  │        │                │  日竹商銀迴龍字第    │46至52頁  │
│  │        │                │  09500315號函及附件  │          │
│  │        │                ├───────────┼─────┤
│  │        │                │丙○○於財團法人金融│北檢95偵  │
│  │        │                │  聯合徵信中心之通報案│133號卷(四) │
│  │        │                │  件記錄資訊          │65至66頁  │
└─┴────┴────────┴───────────┴─────┘
附表二：被害人匯入金額及匯入銀行帳號
┌─┬───┬────┬────┬───┬───────┬─────┐
│編│被害人│日    期│金    額│帳  戶│證          據│ 卷證所在 │
│號│      │        │(新台幣)│      │              │          │
├─┼───┼────┼────┼───┼───────┼─────┤
│1 │甲○○│94.05.29│95,000元│附表一│甲○○之    │北檢95偵  │
│  │      │        │        │編號1 │  94.06.07    │133號卷(一) │
│  │      │        │        │      │  警詢筆錄    │27至31頁  │
│  │      │        │        │      ├───────┼─────┤
│  │      │        │        │      │甲○○報案之│北檢95偵  │
│  │      │        │        │      │  受理詐騙帳戶│133號卷(一) │
│  │      │        │        │      │  通報警示、詐│43頁      │
│  │      │        │        │      │  騙電話斷話簡│          │
│  │      │        │        │      │  便格式表    │          │
│  │      │        │        │      ├───────┼─────┤
│  │      │        │        │      │甲○○匯款至│北檢95偵  │
│  │      │        │        │      │  被告帳戶之自│133號卷(一) │
│  │      │        │        │      │  動櫃員機交易│133頁     │
│  │      │        │        │      │  明細單影本  │          │
│  │      │        │        │      ├───────┼─────┤
│  │      │        │        │      │附表一編號1 │北檢95偵  │
│  │      │        │        │      │  所示帳戶之存│133號卷(二) │
│  │      │        │        │      │  款對帳單    │62-2頁    │
├─┼───┼────┼────┼───┼───────┼─────┤
│2 │乙○○│94.05.23│13,947元│附表一│乙○○之    │北檢95偵  │
│  │      │        │        │編號2 │  94.05.24    │133號卷(四) │
│  │      │        │        │      │  警詢筆錄    │30至31頁  │
│  │      │        │        │      ├───────┼─────┤
│  │      │        │        │      │乙○○報案之│北檢95偵  │
│  │      │        │        │      │  通報警示帳戶│133號卷(四) │
│  │      │        │        │      │  、詐騙斷話簡│29 頁     │
│  │      │        │        │      │  便格式表    │          │
│  │      │        │        │      ├───────┼─────┤
│  │      │        │        │      │附表一編號2 │北檢95偵  │
│  │      │        │        │      │  所示帳戶之存│133號卷(三) │
│  │      │        │        │      │  款往來明細表│165頁     │
├─┼───┼────┼────┼───┼───────┼─────┤
│3 │丁○○│94.5.22 │23,719元│附表一│丁○○之    │北檢95偵  │
│  │      │        │        │編號6 │  95.05.24    │133號卷(四) │
│  │      │        │        │      │  警詢筆錄    │34頁      │
│  │      │        │        │      ├───────┼─────┤
│  │      │        │        │      │丁○○匯款至│北檢95偵  │
│  │      │        │        │      │  被告帳戶之自│133號卷(四) │
│  │      │        │        │      │  動櫃員機交易│35頁      │
│  │      │        │        │      │  明細表      │          │
│  │      │        │        │      ├───────┼─────┤
│  │      │        │        │      │丁○○報案之│北檢95偵  │
│  │      │        │        │      │  受理各類案件│133號卷(四) │
│  │      │        │        │      │  記錄表      │37頁      │
│  │      │        │        │      ├───────┼─────┤
│  │      │        │        │      │附表一編號6 │北檢95偵  │
│  │      │        │        │      │  所示帳戶之交│133號卷(四) │
│  │      │        │        │      │  易明細      │145-1頁   │
├─┼───┼────┼────┼───┼───────┼─────┤
│4 │戊○○│94.05.21│50,979元│附表一│戊○○之    │板檢95偵  │
│  │      │        │        │編號4 │  94.05.21    │16233號卷 │
│  │      │        │        │      │  警詢筆錄    │5至6頁    │
│  │      │        │        │      ├───────┼─────┤
│  │      │        │        │      │戊○○報案之│板檢95偵  │
│  │      │        │        │      │  派出所呈報單│16233號卷 │
│  │      │        │        │      │  、受理詐騙帳│11至12頁  │
│  │      │        │        │      │  戶通報警示及│          │
│  │      │        │        │      │  詐騙斷話簡便│          │
│  │      │        │        │      │  格式表      │          │
│  │      │        │        │      ├───────┼─────┤
│  │      │        │        │      │附表一編號4 │板檢95偵  │
│  │      │        │        │      │  所示帳戶之存│16233號卷 │
│  │      │        │        │      │  摺往來明細分│21至22頁  │
│  │      │        │        │      │  戶帳        │          │
└─┴───┴────┴────┴───┴───────┴─────┘
附錄：本案論罪科刑法條全文
中華民國刑法第339條（普通詐欺罪）
意圖為自己或第三人不法之有，以詐術使人將本人或第三人之物
交付者，處五年以下有期徒刑、拘役或科或併科一千元以下罰金
。
以前項方法得財產上不法之利益或使第三人得之者，亦同。
前二項之未遂犯罰之。
